【裁判字號】    89,台上,7616
【裁判日期】    891214
【裁判案由】    違反毒品危害防制條例
【裁判全文】
最高法院刑事判決                              八十九年度台上字第七六一六號
    上  訴  人  甲○○
    選任辯護人  陳永星律師
                林玟岑律師
右上訴人因違反毒品危害防制條例案件，不服台灣高等法院中華民國八十九年九月二
十七日第二審判決（八十九年度上訴字第一二○○號，起訴案號：台灣板橋地方法院
檢察署八十八年度偵字第一五四○一號），提起上訴，本院判決如左：
    主  文
上訴駁回。
    理  由
按刑事訴訟法第三百七十七條規定，上訴於第三審法院，非以判決違背法令為理由，
不得為之。是提起第三審上訴，應以原判決違背法令為理由，係屬法定要件。如果上
訴理由狀並未依據卷內訴訟資料，具體指摘原判決不適用何種法則或如何適用不當，
或所指摘原判決違法情事，顯與法律規定得為第三審上訴理由之違法情形，不相適合
時，均應認其上訴為違背法律上之程式，予以駁回。本件原判決綜合調查證據之結果
，認上訴人甲○○連續犯有毒品危害防制條例第四條第二項販賣第二級毒品罪（為累
犯）之事實，因認第一審判決論上訴人以上開罪名，並依刑法第五十六條連續犯及同
法第四十七條累犯之規定，就有期徒刑以下主刑部分遞加其刑後，量處有期徒刑柒年
陸月；安非他命伍包（驗後淨重計肆點肆捌公克）沒收銷燬之，販毒所得新台幣壹仟
伍佰元沒收（第一審判決漏植如全部或一部不能沒收時，以其財產抵償之），斜口分
裝杓貳支、分裝夾鏈袋柒只、記帳單肆紙均沒收，為無不合，予以維持，駁回上訴人
在第二審之上訴，已詳認定犯罪事實之依據及憑以認定之理由，並對上訴人否認犯
罪之辯詞，如何不足採信，均已依據卷內資料予以指駁及說明，從形式上觀察，原判
決並無違背法令情形。上訴意旨謂：扣案安非他命係上訴人購入自用，至分裝杓、夾
鏈袋則係因上訴人吸用安非他命成癮，一次購入多量較為便宜，且將之分裝於夾鏈袋
，便於帶外出，於打麻將時吸食，原判決依憑上開扣案證物即入人於罪，洵有未當
等語，係就原判決已詳為論斷與說明之事項，再為事實上之爭執，殊非適法之第三審
上訴理由。又證人所作先後不同之證言，何者為可採，事實審法院本得參酌其他相關
證據為自由之判斷，苟無違經驗法則，即難指為違法。證人蔡志偉於警訊及證人曾威
凱、陳信豪於警訊及在第一審審理時供證向上訴人買受安非他命，又有前述安非他命
，分裝杓、夾鏈袋及記帳單在卷可資佐證，而認蔡志偉於警訊及曾威凱、陳信豪於警
訊暨第一審審理時之證言為可採，其等在後之證言係屬迴護上訴人之語，不足採信，
核屬審判職權之合法行使，不能指為違法。再科刑之判決，法院得在事實同一之範圍
內，自由認定事實，適用法律。原判決理由二說明起訴書已及上訴人向「阿田」販
入安非他命，應屬「販賣」行為，因檢察官未查明上訴人有出售安非他命之事實，僅
依毒品危害防制條例第五條第二項提起公訴。嗣經法院查明上訴人有出售安非他命之
事實，乃依上說明，變更起訴法條，其適用法則並無違誤。此外，上訴人徒憑己意，
對原審職權之適法行使及原判決理由已詳為論斷之事項，任意爭辯，顯與法定上訴第
三審之形式要件不符，其上訴違背法律上之程式，應予駁回。
據上論結，應依刑事訴訟法第三百九十五條前段，判決如主文。
中      華      民      國    八十九    年     十二     月      十四    日
                              最高法院刑事第六庭
                                  審判長法官  謝  家  鶴
                                        法官  洪  文  章
                                        法官  花  滿  堂
                                        法官  陳  世  淙
                                        法官  洪  佳  濱
      右正本證明與原本無異
                                              書  記  官
中      華      民      國    八十九    年     十二     月    二十九    日


司法院資訊處製作；財團法人民間司法改革基金會備份。
